【裁判字號】    97,訴,316
【裁判日期】    971009
【裁判案由】    毒品危害防制條例
【裁判全文】
臺灣士林地方法院刑事判決               97年度訴字第316號
公  訴  人  臺灣士林地方法院檢察署檢察官
被      告  丁○○
                    (現於臺灣岩灣技能訓練所執行感訓處分)
選任辯護人  扶助律師李國盛律師
上列被告因違反毒品危害防制條例案件，經檢察官提起公訴（96
年度偵字第7419號），本院判決如下：
    主  文
丁○○轉讓第三級毒品，累犯，處有期徒刑壹年，減為有期徒刑
陸月；又共同轉讓第三級毒品，累犯，處有期徒刑壹年，減為有
期徒刑陸月。應執行有期徒刑拾月。
    犯罪事實
一、丁○○前因強盜、竊盜案件，分別經法院判處有期徒刑2 年
    8 月、6 月確定，經臺灣臺北地方法院93年度聲字第794 號
    裁定應執行有期徒刑3 年，甫於民國95年12月2 日縮刑期滿
    執行完畢。詎仍不知悔改，明知愷他命（Ketamine，下稱K
    他命）係毒品危害防制條例第2 條第2 項第3 款規定之第三
    級毒品，依法不得轉讓，仍為下列犯行：（一）丁○○基於
    轉讓第三級毒品K 他命之犯意，於96年4 月11日晚上7 時39
    分許，以門號0000000000號行動電話與丙○○聯絡後，於同
    月12日凌晨4 時許，在臺北市○○區○○街附近，將其向姓
    名年籍不詳之成年人以每包新臺幣（下同）500 元（重約0.
    6 公克）購進之毒品K 他命，以2 包900 元（重約1 公克）
    之價格轉讓予丙○○；（二）丁○○復與姓名年籍不詳之成
    年男子共同基於轉讓第三級毒品K 他命之犯意聯絡，於96年
    4 月16日下午6 時12分許，丁○○以上揭行動電話與丙○○
    聯絡，將其以上開價格購進之毒品K 他命，以2 包900 元（
    重約1 公克）之價格轉讓予丙○○，並由該姓名年籍不詳之
    成年男子，在臺北市○○區○○街某處，將上開毒品K 他點
    交予丙○○，丁○○於丙○○取得毒品K 他命後，再以上揭
    行動電話向丙○○確認。嗣於96年5 月9 日晚間11時許，為
    警於臺北市○○區○○街29號6 樓之1 查獲丁○○，而悉上
    情。
二、案經臺北市政府警察局移送臺灣士林地方法院檢察署檢察官
    偵查起訴。
    理  由
壹、程序部分：
一、按被告之自白，非出於強暴、脅迫、利誘、詐欺、疲勞訊問
    、違法羈押或其他不正之方法，且與事實相符者，始得採為
    證據；被告陳述其自白係出不正之方法者，應先於其他事證
    而為調查；又司法警察經受詢問人明示同意者，得行夜間詢
    問，刑事訴訟法第156 條第1 項、第3 項、第100 條之3 第
    1 項第1 款分別定有明文。被告丁○○辯稱：伊於警詢時係
    夜間訊問，員警對伊很兇，恐嚇要伊供出趙立德販賣毒品，
    伊於警詢所述為隨便亂編云云（本院卷第25-1、47、187 頁
    ），其辯護人辯稱：被告於警詢所述非出於任意性，無證據
    能力云云（本院卷第44頁）。經查，上揭警詢筆錄之詢問時
    間為「96年5 月10日6 時40分起至96年5 月10日10時40分止
    」，有警詢筆錄附卷可稽（96年度偵字第7419號卷，下稱偵
    查卷，第7 頁），而96年5 月10日臺北地區之日出時間為上
    午5 時13分，有交通部中央氣象局編印中華民國96年日出日
    沒時刻表1 紙附卷可佐（本院卷第197 頁），是本件警詢之
    時間顯非夜間，被告辯稱警詢為夜間訊問云云，殊非事實，
    況被告自承該次警詢係經其同意訊問（本院卷第187 頁），
    足見上開警詢筆錄並無刑事訴訟法第100 條之3 第1 項前段
    規定之違法夜間訊問被告之情事。進者，經本院勘驗該次警
    詢錄音，勘驗結果為：員警於開始訊問前，依刑事訴訟法第
    95條規定，就被告涉犯罪名、曉以權利等事項，均詳為告知
    ，訊問係採一問一答，且就被告涉犯本件案情之訊問，除錄
    音帶換面中斷外，錄音均連續，並無以強暴、脅迫或其他不
    正方式進行訊問，被告顯無不能依其自由意志任意陳述之情
    形，並逐字製作該次警詢內容譯文，有本院97年8 月7 日刑
    事勘驗筆錄及上揭警詢筆錄譯文1 份附卷可稽（本院卷第81
    至88頁），上揭勘驗結果製作之偵訊內容譯文，經核與偵查
    卷附訊問筆錄亦相互吻合，並無刑事訴訟法第100 條之1 第
    2 項所謂筆錄內所載之被告陳述與錄音之內容不符，而不得
    作為證據之情形，被告及辯護人並均表示對本院上開勘驗內
    容無意見，同意被告上揭警詢筆錄有證據能力（本院卷第11
    8 頁），是被告於警詢之自白，應有證據能力。
二、次按被告以外之人，於審判外所為之陳述，除有特別規定外
    ，不得為證據，刑事訴訟法第159 條第1 項定有明文。經查
    ，證人丙○○、乙○○（原名胡育昕）於警、偵訊之陳述為
    審判外之陳述，且未經具結，被告之辯護人並否認丙○○、
    乙○○於警、偵訊陳述之證據能力（本院卷第44頁），是證
    人丙○○、乙○○於警、偵訊之陳述應無證據能力。
三、辯護人辯稱：卷附通訊監察書「案由及涉嫌觸犯之法條」僅
    記載「組織犯罪防制條例第3 條第1 項」，本件被告係涉犯
    違反毒品危害防制條例案件，非屬上開通訊監察書所定案由
    ，所為之通訊監察顯逾核准範圍，為違背法定程序取得之證
    據，卷附通訊監察譯文無證據能力云云。惟查，卷附門號00
    00000000號行動電話通訊監察譯文（偵查卷第65至84頁），
    係依臺灣士林地方法院檢察署檢察官於96年3 月16日、同年
    4 月12日核發之96年甲○揚監（續）字第000083號、96年甲○揚監（續）字第000108號通訊監察書所為之通訊監察紀錄
    ，有上開通訊監察書影本及通訊監察書電話附表各1 份在卷
    可徵（偵查卷第59至64頁），足認警方係依上揭通訊監察書
    之許可，而對上開門號行動電話為通訊監察，並非無通訊監
    察書可憑之通訊監察；上開通訊監察書所載案由為「組織犯
    罪防制條例第3 條第1 項」，符合當時有效之通訊保障及監
    察法第5 條第1 項第15款之規定，是上開通訊監察書核發之
    程序洵屬合法，執行機關據以執行，並將通訊監察所得內容
    製成監聽譯文，該證據資料之取得，並未違法；抑且，上開
    通訊監察譯文之內容，經本院逐一提示予被告，被告對於該
    等譯文確係其與譯文所示電話號碼使用人之通話內容亦不否
    認，並自承對於監聽之合法性無意見（本院卷第25-1頁），
    足見上開通訊監察譯文之內容確屬真實，顯已排除「通話之
    內容並非被告本人」及「通話之內容並非如監聽譯文所載」
    等證據證明力瑕疵之問題，應具有可信賴之情況保證，足認
    該等譯文之內容為原陳述人之對話，有證據之容許性，不得
    概認其為審判外之陳述而加以排斥。且被告及辯護人亦已知
    悉該通訊監察內容並對之加以辯論，對被告之防禦權並無妨
    害，及審酌人權保障及公共利益之均衡維護，依比例原則予
    以權衡，應認上開通訊監察所取得之供述證據，具證據能力
    （最高法院97年度臺上字第1370號判決參照）。被告之辯護
    人否認上開通訊監察譯文之證據能力，尚非可採。
四、辯護人又辯稱：證人丙○○於96年5 月24日為警採尿時間與
    丙○○證稱向被告取得毒品K 他命之時間不同，該濫用藥物
    尿液檢驗報告與本件犯罪事實無關連性，無證據能力云云。
    惟按施用毒品者所稱其向某人買受毒品之指證，不得作為有
    罪判決之唯一證據，仍須調查其他必要之證據，資以補強其
    指證之真實性，始為適法（最高法院95年度臺上字第6850號
    、96年度臺上字第351 號判決參照）。而所謂「補強證據」
    ，不問其為直接證據，間接證據，或係間接事實之本身即情
    況證據，均得為補強證據資料（最高法院81年度臺非字第40
    2 號判決參照）。證人丙○○於96年5 月24日為警採尿送驗
    ，呈毒品K 他命陽性反應，有上開濫用藥物尿液檢驗報告1
    紙附卷可稽（偵查卷第48頁），該報告為警察機關委託檢察
    官事前概括選定之鑑定機關而為之鑑定，視同檢察官所依刑
    事訴訟法第208 條規定之囑託鑑定，是該鑑定報告應屬刑事
    訴訟法第159 條第1 項所定之傳聞例外，當具有證據能力（
    法務部92年9 月1 日法檢字第0920035083號函參照），且該
    鑑定結果為證人丙○○證述有施用毒品K 他命之習慣之補強
    證據資料，揆諸上開說明，自與上開犯罪事實具有關連性，
    而得為本案之證據，是辯護人辯稱該鑑定報告無證據能力云
    云，亦無足採。
貳、實體部分：
一、被告丁○○對於上揭時地，將其以1 包500 元（重約0.6 公
    克）購進之毒品K 他命，以2 包900 元（重約1 公克）交付
    予丙○○，96年4 月12日係伊自己拿毒品K 他命給丙○○，
    96年4 月16日係伊與丙○○約妥地點後，由知情之真實姓名
    年籍不詳之成年人將毒品K 他命2 包（重約1 公克）拿給丙○○，被告事後再打電話向丙○○確認已收到毒品等情均坦
    承不諱，並有卷附被告所使用之門號0000000000號行動電話
    ，與丙○○使用之門號0000000000號行動電話，於96年4 月
    11日晚間7 時39分許，通話內容為：「B （丙○○）：昨天
    的那個。A （被告）：你說LEVIS 。B ：對啦。A ：好啦。
    」、於96年4 月16日下午6 時12分許，通話內容為：「A （
    被告）：他有沒有拿給你。B （丙○○）：有啊。A ：有就
    好。B ：我下班打給你。」之通訊監察譯文附卷可稽（偵查
    卷第82、84頁），經核與證人丙○○於本院證稱：伊於96年
    初有施用毒品K 他命習慣，係向被告拿毒品，伊於96年4 月
    11日、同年月16日與被告之通話內容中，被告說到LEVIS ，
    即係指毒品K 他命；此2 次伊均有拿到2 包毒品K 他命，重
    量約1 公克，價格為900 元，96年4 月12日這次有當場給被
    告錢；96年4 月16日被告說其人在外面，要幫伊聯絡向其朋
    友調貨，伊與被告講好，等伊下班後再交錢給被告，伊和被
    告之朋友在農安街附近碰面拿毒品，被告事後有打電話問伊
    是否拿到東西，伊此次身上錢不夠，未當場交錢給被告之朋
    友，事後有無交錢給被告已忘記等語相符（本院卷第171 至
    175 頁），而證人丙○○於96年5 月10日為警採尿送驗，其
    尿液呈毒品K 他命陽性反應，有臺灣尖端先進生技醫藥股份
    有限公司濫用藥物檢驗報告1 紙附卷可憑（偵查卷第48頁）
    ，堪認證人丙○○確有施用毒品K 他命之習慣，其上揭證述
    應屬事實。足見被告就上開轉讓毒品K 他命予丙○○之自白
    與事實相符，堪可採信。被告雖推稱忘記96年4 月16日係何
    人交付毒品K 他命予丙○○，惟此次被告為丙○○向他人調
    貨並由他人交給丙○○，業據被告自承，證人丙○○並證稱
    ：96年4 月16日被告之朋友交付之毒品K 他命是用小透明分
    裝袋包裝，未另外用紙包起來，被告叫伊到農安街某大樓之
    樓下，伊看到1 個人在該處等候，趨前表示伊是阿吉之朋友
    ，要拿K 他命，該人就將準備好之K 他命直接交給伊，該人
    知道交給伊之物是K 他命等語（本院卷第177 、178 頁），
    可徵該姓名年籍不詳之成年男子就被告於96年4 月16日與丙○○約定交付毒品K 他命，應係明知，且與被告有共同犯意
    聯絡及行為分擔。綜上，被告先後於96年4 月12日、同年月
    16日轉讓毒品K 他命予丙○○之犯行，應堪認定。
二、公訴意旨雖認被告涉嫌販賣毒品K 他命予丙○○，涉犯販賣
    第三級毒品罪嫌云云。惟按販賣行為雖祗須以營利之意思而
    販入或賣出，即足構成，倘於有償讓與他人之初，係基於營
    利之意思，並著手實施，而因故無法高於購入原價出售，最
    後不得不以原價或低於原價讓與他人時，仍屬販賣行為，苟
    始終無營利之意思，縱以原價或低於原價有償讓與他人，即
    難謂為販賣行為，僅得以轉讓罪論處（最高法院94年度臺上
    字第5317號判決參照）。至行為人有無營利之意圖，或是否
    低買高賣而為圖利，自應依證據認定之，且無論為直接證據
    或間接證據，均須達於通常一般之人均不致有所懷疑，而得
    確信其真實之程度，始得據為有罪之認定，若其關於被告是
    否犯罪之證明未能達此程度，而有合理之懷疑存在，致使無
    從形成有罪之確信，根據「罪證有疑，利於被告」之證據法
    則，即不得據為不利被告之認定（最高法院76年度臺上字第
    4986號判例參照）。公訴意旨認被告涉犯販賣毒品K 他命犯
    行，無非係以被告於警詢之自白、證人丙○○證述、卷附通
    訊監察譯文為據。訊據被告丁○○堅決否認有何販賣犯行，
    辯稱：丙○○打電話叫伊幫忙調毒品K 他命，伊先用自己的
    錢買進，再拿給丙○○，丙○○再給伊錢，伊給丙○○2 包
    毒品K 他命，價格是900 元，伊向藥頭拿1 包是500 元，伊
    幫丙○○拿毒品，自己還賠100 元，並未賺錢等語。其辯護
    人辯稱：被告僅係幫丙○○拿K 他命，其於96年4 月16日與
    丙○○之通話內容是要為丙○○調毒品，並無營利意圖等語
    。經查：
(一)證人丙○○雖證稱：伊施用之毒品K 他命係向被告購買，伊
    與被告通話內容就是要向被告買K 他命云云（本院卷第170
    頁），惟依卷附被告與證人丙○○通話之通訊監察譯文，丙○○向被告詢問有無「東西」，被告答以「LEVIS 喔」，所
    稱之「東西」、「LEVIS 」係指毒品K 他命，然並未提及毒
    品之價錢、數量，顯與一般毒品交易之買賣雙方，事前須先
    討論毒品之數量、價格之常情不合；依卷附被告與他人通話
    之通訊監察譯文，其中被告於96年3 月30日晚間9 時31分許
    ，與陳尚彬（門號0000000000號行動電話）之通話內容：「
    A （被告）：他說先試一點點，好就OK了，300 （指毒品K
    他命數量）。B （陳尚彬）：他價錢多少才合適。A ：他們
    講說先拿100 。」、於96年4 月1 日0 時24分許，與「小弟
    」（門號0000000000號行動電話）之通話內容：「B （「小
    弟」）：我問你哦，那褲子多少錢，我朋友在問。A （被告
    ）：60啦。」、96年4 月1 日凌晨5 時22分許，與「阿國」
    （門號0000000000號行動電話）之通話內容：「A （被告）
    ：2 件褲子多少。B （「阿國」）：就本錢啊。A ：2 ，就
    是2 包6 嘛。B ：先不要拿那麼多啦，他說他再出個2000塊
    啦。」、96年4 月1 日凌晨5 時28分許，與「梁俊」（門號
    0000 000000 號行動電話）之通話內容：「A （被告）：我
    跟阿國拿3 克K 走喔。B （「梁俊」）：3 克K 多少錢。A
    ：沒多少啦，我叫他算本錢。B ：那是多少錢。A ：就是3
    啊，1 包3 啊。B ：1 包3000喔。A ：足6 啦。B ：總共多
    少錢。A ：24而已啊。B ：2400喔。」（偵查卷第70、71、
    73頁），上開通話內容係被告與他人談論毒品K 他命之買賣
    價格，業據被告供承在卷（本院卷第183 、184 頁），與被
    告、丙○○之通訊監察譯文相較，被告與丙○○之通話內容
    ，與上開可能涉及毒品買賣之通話內容，顯不相同，若被告
    意圖營利出售毒品予丙○○，何以未於上開通訊監察譯文與
    丙○○談論毒品之價格及數量，而直接交付毒品予丙○○？
    堪認被告辯稱其自始並無意圖營利販售毒品予丙○○、從中
    賺取價差等語，尚非不能採信；進者，證人丙○○以2 包毒
    品K 他命（重約1 公克）900 元之價格向被告取得毒品K 他
    命，至於被告交付之毒品K 他命係向何人購買、購買之價錢
    如何，丙○○並不清楚，業據證人丙○○證述在卷，又被告
    於警詢供稱：伊向趙立德購買毒品，每包500 元，重量約0.
    6 公克，原本價錢每包要600 元至700 元，伊介紹人向趙立
    德購買，趙立德才算伊便宜等語（偵查卷第11頁），可徵被
    告購進毒品K 他命之價格為2 包（重約1 公克）約1,000 元
    ，而證人丙○○僅支付900 元（重約1 公克）予被告，其間
    並無價差，難認被告從中獲有利潤，證人丙○○既不知被告
    取得毒品K 他命之價格，亦未能證明被告意圖營利並獲取價
    差，自無從僅以證人丙○○證稱其交付現金予被告，係為向
    被告「買」毒品K 他命，即認定被告有販賣毒品K 他命予丙○○之犯行。
(二)次查，卷附被告於96年4 月1 日0 時24分許、96年4 月3 日
    凌晨1 時2 分許，與乙○○（原名胡育昕）所有之門號0000
    000000號行動電話之通話內容，乙○○稱「那褲子（指毒品
    K 他命）多少錢，我朋友在問」，被告答「60」、「你等一
    下叫他要多拿一點」、「問他拿、越多越好」（偵查卷第71
    頁）、乙○○稱「我要問那個褲子是0.5 ，含袋0.7 」、「
    600 對不對」，被告答「7 啦」、「叫他們來拿」（偵查卷
    第73頁）云云，依證人乙○○於本院證稱：門號0000000000
    號行動電話雖係伊名義申辦，但其行動電話借給很多人使用
    ，上開通訊監察譯文所示之通話內容並非伊與被告之通話，
    「小塔」、「阿不」並非伊之綽號，伊綽號是「阿樸」，伊
    於警詢時供稱向被告拿毒品K 他命施用、被告販賣毒品K 他
    命，係因害怕才如此說，在警詢之供述並非事實，伊並未親
    眼看過被告交付毒品K 他命之過程等語（本院卷第179 至18
    2 頁），且證人乙○○於96年6 月1 日經警方依通訊監察內
    容，傳訊為證時採集尿液送驗，檢驗結果呈毒品K 他命陰性
    反應，有臺北市政府警察局偵辦毒品案件尿液檢體委驗單、
    臺灣尖端先進生技醫藥股份有限公司濫用藥物檢驗報告各1
    紙在卷可稽（偵查卷第99、97頁），其證稱上開通訊監察譯
    文中之「小塔」、「阿不」並非其本人，其未向被告購買毒
    品K 他命等語，堪認屬實。依卷附被告與「小塔」、「阿不
    」、「阿國」、「陳尚彬」等人之通訊監察譯文內容，實無
    從遽推論被告有販賣毒品K 他命予丙○○之犯行。至被告與
    上開「小塔」、「阿不」、「阿國」、「陳尚彬」等人通話
    內容，是否另涉販賣罪嫌，此部分並未經起訴，亦非起訴效
    力所及，本院無從併予審究，附此敘明。
(三)被告於警詢時雖供稱：伊有幫人介紹向趙立德購買毒品K 他
    命，卷附通訊監察譯文係伊叫「阿不」幫忙去問有沒有人要
    買K 他命、及叫「陳尚彬」幫忙調K 他命等內容，伊並未販
    賣K 他命；96年4 月11日下午4 時19分許之通訊監察譯文，
    伊稱「在做功課」，係指幫趙立德記載、整理買賣K 他命之
    金額及帳目云云（偵查卷第11、16、17、20頁），惟查，趙
    立德涉嫌販賣毒品K 他命案件，業經檢察官以被告上揭於警
    詢之供述，尚不足認定趙立德有販賣毒品K 他命犯行，而為
    不起訴處分確定在案，有該不起訴處分書1 份附卷可參（本
    院卷第204 至206 頁），被告上開自白並無證據足資補強，
    且與本件公訴人所指販賣毒品K 他命予丙○○犯罪事實有間
    ，尚難遽予認定被告涉犯本件販賣犯行。
(四)綜上，被告交付毒品K 他命予丙○○之事實，雖堪以認定，
    惟交付毒品之原因非只一端，或出於贈與、或出於抵償債務
    、或出於平價轉讓，未必然出於販賣。本件依現有卷證，既
    無從證明被告向丙○○收取之現金與被告取得毒品之價格間
    存有價差，復無其他積極證據足證被告有營利意圖，實非得
    僅以被告交付毒品K 他命予丙○○並取得現金，即臆測被告
    係意圖營利而為販賣。據此，依「罪疑唯輕，有利被告」原
    則，應認被告係轉讓毒品K 他命予丙○○，而非得以販賣毒
    品K 他命罪責相繩。
三、按毒品K 他命為毒品危害防制條例第2 條第2 項第3 款規範
    之第三級毒品，不得非法轉讓。核被告丁○○就犯罪事實一
    （一）、（二）所為，均係犯毒品危害防制條例第8 條第3
    項之轉讓第三級毒品罪。起訴書認被告係犯毒品危害防制條
    例第4 條第3 項之販賣第三級毒品罪，尚有未洽，業如前述
    ，惟其基本社會事實同一，起訴法條應予變更。被告就犯罪
    事實一（二）部分，與姓名年籍不詳之成年男子，具犯意聯
    絡及行為分擔，為共同正犯。被告先後2 次轉讓毒品K 他命
    予丙○○之犯行，其犯意各別，行為互殊，應予分論併罰。
    被告有如犯罪事實所載有期徒刑執行完畢之前科，有臺灣高
    等法院被告前案紀錄表1 份在卷可稽，其於5 年內故意犯本
    件有期徒刑以上之各罪，均應依刑法第47條第1 項規定，論
    以累犯，並均加重其刑。另按轉讓毒品達一定數量者，加重
    其刑至2 分之1 ，其標準由行政院定之，毒品危害防制條例
    第8 條第6 項定有明文；行政院據該規定於93年1 月7 日發
    布轉讓、持有毒品加重其刑之數量標準，該標準第2 條第1
    項第3 款規定，轉讓、持有第三級毒品：淨重20公克以上者
    ，加重其刑至2 分之1 。本件被告先後2 次轉讓予丙○○之
    毒品K 他命各重約1 公克，業據證人丙○○證述明確，是被
    告轉讓之第三級毒品之數量，並未達毒品危害防制條例第8
    條第6 項規定之數量標準，自無庸依該條加重其刑，附此敘
    明。爰審酌被告犯罪之動機、手段、轉讓第三級毒品K 他命
    之數量，所致之損害暨犯後態度等一切情狀，分別量處如主
    文所示之刑。又本件被告犯罪時間均於96年4 月24日以前，
    符合中華民國96年罪犯減刑條例之減刑條件，爰依該條例第
    2 條第1 項第3 款規定，各減其宣告刑2 分之1 如主文所示
    ，並依刑法第51條第5 款之規定，定其應執行之刑。
四、扣案之毒品K 他命2 小包、K 管2 支、K 盒1 個及大、小分
    裝袋等物，係於臺北市○○區○○街29號6 樓之1 搜索扣得
    ，該址為羅聖國經營之皇家傳播公司使用，趙立德承租其中
    1 個房間，扣案之毒品K 他命1 小包係於趙立德承租之房間
    內扣得，為趙立德所有，有搜索扣押筆錄1 份、扣押物品目
    錄表1 紙附卷可稽（偵查卷第54至57頁），且被告堅決否認
    上開扣案物品為其所有，辯稱：伊於96年度偵字第6132號涉
    犯組織犯罪條例案件偵訊時，供稱上開扣案物品為其所有（
    本院卷第152 頁），係因當時不知扣押物之內容等語（本院
    卷第186 頁），扣案之第三級毒品K 他命2 小包、其餘扣案
    物品既均非被告持有及所有，復無其他證據足證與本件犯罪
    事實有關，自無從於本件宣告沒收；被告用以聯絡上開轉讓
    犯行之門號0000000000號行動電話1 支（含SIM 卡1 張），
    雖為被告所有供本件犯罪所用之物，惟未經扣案，無法證明
    尚存在，且非違禁物，為免執行困難，爰不另諭知沒收。
據上論斷，應依刑事訴訟法第299 條第1 項前段、第300 條，毒
品危害防制條例第8 條第3 項，刑法第11條前段、第28條、第47
條第1 項、第51條第5 款，中華民國96年罪犯減刑條例第2 條第
1 項第3 款、第7 條，判決如主文。
本案經檢察官游儒倡到庭執行職務。
中    華    民    國    97    年    10    月    9     日
                  刑事第三庭審判長法  官  杜惠錦
                                  法  官  梁哲瑋
                                  法  官  陳美彤
以上正本證明與原本無異。
如不服本判決，應於收受送達後10日內向本院提出上訴書狀，其
未敘述上訴理由者，應於上訴期間屆滿後20日內向本院補提理由
書狀（均須按他造當事人之人數附繕本）。
                                  書記官  賴麗容
中    華    民    國    97    年    10    月    9     日
附錄本判決論罪法條全文
毒品危害防制條例第8 條第3 項
轉讓第三級毒品者，處3 年以下有期徒刑，得併科新臺幣30萬元
以下罰金。


司法院資訊處製作；財團法人民間司法改革基金會備份。
